ACORDAO-COMPLETO-2349284

ACÓRDÃO DE RELAÇÃO

ACÓRDÃO DE RELAÇÃO 2115/2019 ATA 8/2019 - SEGUNDA CÂMARA

Acórdão 2115/2019-TCU-Segunda Câmara
	Trata-se de representação formulada pela Superintendência Regional do Trabalho do Rio Grande do Sul acerca de possíveis irregularidades constatadas no município de Sapucaia do Sul/RS no tocante à contratação da empresa Impacto Vento Norte Produções Técnicas Ltda. - EPP (CNPJ 08.519.719/0001-45) para a prestação de serviços de montagem e organização de eventos artísticos no município.
	Considerando que a fiscalização do trabalho constatou indícios de irregularidades concernentes à habilitação técnica e à própria existência física da empresa Impacto Vento Norte Produções Técnicas Ltda. (CNPJ 08.519.719/0001-45) ;
	considerando que a unidade técnica não detectou a existência de recursos federais na contratação realizada da referida empresa pelo município de Sapucaia do Sul/RS;
	considerando a baixa materialidade das ordens bancárias emitidas em favor da referida empresa pela Universidade Federal do Rio Grande do Sul - UFRGS e pela Universidade Federal de Ciências da Saúde de Porto Alegre - UCSPA;
	considerando que os controles da gerência constituem a primeira linha de defesa no combate à fraude e à corrupção, nos termos do Referencial de Combate à Fraude e Corrupção; e
	considerando o princípio do custo-benefício do controle;
os ministros do Tribunal de Contas da União, reunidos em sessão de 2ª Câmara, ACORDAM, por unanimidade e de acordo com os pareceres emitidos nos autos, em conhecer da presente representação, porquanto satisfeitos os requisitos de admissibilidade previstos nos artigos 235 e 237 do Regimento Interno do Tribunal; em determinar as medidas a seguir; e em arquivar o presente processo.
1. Processo TC-Processo 004.942/2018-3 (REPRESENTAÇÃO) 
1.1. Classe de Assunto: VI.
1.2. Representante: Superintendência Regional do Trabalho e Emprego no Estado do Rio Grande do Sul (CNPJ 37.115.367/0027-08) .
1.3. Unidade: Município de Sapucaia do Sul/RS.
1.4. Relatora: ministra Ana Arraes.
1.5. Representante do Ministério Público: não atuou.
1.6. Unidade Técnica: Secretaria do TCU no Estado do Rio Grande do Sul (Sec-RS) .
1.7. Representação legal: não há.
1.8. Determinações/Recomendações/Orientações:
1.8.1.  determinar à Universidade Federal do Rio Grande do Sul - UFRGS e à Universidade Federal de Ciências da Saúde de Porto Alegre - UCSPA que apreciem os indícios de irregularidades relativos à empresa contratada Impacto Vento Norte Produções Técnicas Ltda. - EPP (CNPJ 08.519.719/0001-45) , apontados no Relatório RI 30192063-0 da Superintendência Regional do Trabalho no Rio Grande do Sul, dando ciência ao TCU das providências adotadas no relatório de gestão das próximas contas anuais;
1.8.2. encaminhar cópia do presente processo à  Universidade Federal do Rio Grande do Sul - UFRGS, à Universidade Federal de Ciências da Saúde de Porto Alegre - UCSPA e à Secretaria Federal de Controle Interno;
1.8.3. dar ciência da presente decisão à Superintendência Regional do Trabalho no Rio Grande do Sul ou ao órgão que vier a sucedê-la.

Segunda Câmara

Município de Sapucaia do Sul/RS.

Superintendência Regional do Trabalho e Emprego no Estado do Rio Grande do Sul (CNPJ 37.115.367/0027-08).

ACORDAO-COMPLETO-2414006

Acórdão de Relação 6274/2020 - Segunda Câmara

Acórdão de Relação

ANA ARRAES

não há.

Não atuou.

REPRESENTAÇÃO (REPR)

Secretaria do TCU no Estado do Rio Grande do Sul (Sec-RS).